【裁判字號】    99,易,2162
【裁判日期】    991118
【裁判案由】    竊盜
【裁判全文】
臺灣高雄地方法院刑事判決              99年度易字第2162號
公  訴  人  臺灣高雄地方法院檢察署檢察官
被      告  葉人豪
            林聖能
上列被告因竊盜案件，經檢察官提起公訴（99年度偵字第30521
號），嗣被告於準備程序中就被訴事實為有罪之陳述，經本院告
知簡式審判程序之旨，並聽取被告與公訴人之意見後，本院合議
庭裁定由受命法官獨任進行簡式審判程序，判決如下：
    主  文
葉人豪共同犯攜帶兇器竊盜罪，累犯，處有期徒刑拾月，扣案如
附表一所示之物均沒收；又共同犯攜帶兇器竊盜罪，累犯，處有
期徒刑拾月，扣案如附表二所示之物均沒收。應執行有期徒刑壹
年柒月，扣案如附表一、二所示之物均沒收。
林聖能共同犯攜帶兇器竊盜罪，處有期徒刑捌月，扣案如附表一
所示之物均沒收；又共同犯攜帶兇器竊盜罪，處有期徒刑捌月，
扣案如附表二所示之物均沒收。應執行有期徒刑壹年參月，扣案
如附表一、二所示之物均沒收。
    事  實
一、葉人豪前於民國97年間因竊盜案件，經本院以97年度易字第
    505 號判處有期徒刑1 年2 月確定，復於同年間因毒品危害
    防制條例案件，為本院以97年度審簡字第2168號各判處有期
    徒刑4 月、3 月，應執行有期徒刑6 月確定，上開罪刑接續
    執行，嗣於98年9 月3 日假釋出監付保護管束，迄98年11月
    11日假釋期滿未經撤銷，視為執行完畢。詎其猶不知悔改，
    夥同林聖能共同意圖為自己不法之所有，分別：
  (一)於99年9 月3 日20時許，2 人攜帶如附表一所示之工具（其
    中編號1 至15之工具客觀上足供兇器使用），前往高雄市前
    金區○○○路87號之大樓（原為高雄企銀總行，現屬玉山銀
    行所有，無人居住），自冷氣通風口進入該建築物地下室（
    侵入建築物部分，未據告訴），由葉人豪利用電纜剪剪斷約
    150 公斤之電纜線，並持螺絲起子拆卸銅製電開關接片14片
    、銅製消防栓29個、銅製門把12個及銅製地板電心蓋3 組而
    竊取後，遞送竊得之電纜線予先至通風口外面之林聖能，由
    林聖能搬運至高雄市○鎮區○○路9 號之3 忠軍資源回收廠
    變賣，待變賣完畢，林聖能旋返回上址，欲將其餘拆卸物品
    搬離及載送葉人豪離開，惟因遭人發現，2 人遂立即逃逸，
    且將如附表一所示之工具棄置在該大樓7 樓，上開變賣得款
    新臺幣（下同）3 萬元則朋分花用。
  (二)於99年9 月20日20時許，葉人豪、林聖能分別攜帶如附表二
    編號1 至11、12至20所示工具（其中編號1 至7 、12至16之
    工具客觀上足供兇器使用），前往高雄市前金區○○○路10
    7 號之大樓（原為第二信用合作社大樓，現為福懋建設公司
    所有，無人居住），先由葉人豪自1 樓跳下地下室，開門讓
    林聖能進入（侵入建築物部分，未據告訴）後，2 人即至該
    大樓6 樓，推由葉人豪負責持電纜剪剪割電纜線，林聖能則
    接住剪斷之電纜線，並搬運至6 樓樓梯間及1 樓後門樓梯間
    ，以此方式共竊取250mm 電線電纜20條、38mm電線電纜4 捲
    、3.5mm 電線電纜3 捲、250mm 電線電纜9 條得手，嗣於翌
    （21）日凌晨2 時許，2 人欲將已竊取之電線電纜從1 樓後
    門樓梯間搬運上車之際，遭埋伏在外之警方逮捕，並當場扣
    得如附表二所示之物。2 人為警逮捕後，經警分別詢及有無
    涉犯上述(一)竊盜犯行，葉人豪即坦承不諱，並帶同警方至高
    雄市前金區○○○路87號大樓7 樓，將上開棄置該處之作案
    工具予以扣案。另林聖能於員警僅掌握葉人豪涉案之證據，
    單純主觀懷疑其亦涉案而詢問時，即坦承與葉人豪共犯上述
    (一)之竊盜犯行，而願接受裁判。
二、案經高雄市政府警察局移送臺灣高雄地方法院檢察署檢察官
    偵查起訴。
    理  由
一、本件被告葉人豪、林聖能所犯均為死刑、無期徒刑、最輕本
    刑為3 年以上有期徒刑以外之罪，其於準備程序進行中，就
    被訴事實為有罪之陳述，經本院告知簡式審判程序之旨，並
    聽取當事人之意見後，合議庭認宜進行簡式審判程式，爰依
    刑事訴訟法第273 條之1 第1 項規定，裁定由受命法官獨任
    進行簡式審判程序，合先敘明。
二、上開事實，業經被告葉人豪、林聖能迭於警詢、偵查、本院
    訊問、準備程序及審理時均坦承不諱，核與證人即玉山銀行
    行原陳侑成、證人即福懋建設公司職員王智右於警詢之證述
    相符（見警卷第31至32頁、99年度偵字第30521 號卷第77至
    79頁），並有贓物認領保管單2 紙、查獲暨現場照片22張、
    行竊工具照片共42張附卷可稽（見警卷第56頁、58至68頁、
    99年度偵字第30521 號卷第80頁、本院卷第42至63頁），復
    有如附表一、二所示之行竊工具扣案可佐，足認被告之自白
    與事實相符，洵堪採為論罪科刑之依據，是本案事證已臻明
    確，被告犯行堪以認定。
三、論罪科刑：
  (一)按刑法第321 條第1 項第3 款之攜帶兇器竊盜罪，係以行為
    人攜帶兇器竊盜為其加重條件，此所謂兇器，其種類並無限
    制，凡客觀上足對人之生命、身體、安全構成威脅，具有危
    險性之兇器均屬之，且祇須行竊時攜帶此種具有危險性之兇
    器為已足，並不以攜帶之初有行兇之意圖為必要（最高法院
    79年台上字5253號判例參照）。次按竊盜罪既遂與未遂之區
    別，應以所竊之物已否移入自己權力支配之下為標準。若已
    將他人財物移歸自己所持，即應成立竊盜既遂罪（最高法院
    17年上字第509 號判例意旨參照）。
  (二)查本件被告葉人豪、林聖能行竊所攜如附表一、二所示工具
    ，其中附表一編號1至15 、附表二編號1 至7 、12至16所示
    之扳手、鉗子、起子、固定夾、鋸子、刺鍬、美工刀、電纜
    剪、外掛式吊臂等工具，均係金屬材質，質地堅硬，具相當
    長度可供單手握持，其前端或尖銳或鈍重，或附有鋒利之鋸
    片、刀片，金屬鋸刀架等節，有行竊工具照片在卷可參（見
    本院卷第42至63頁），如持以揮打、攻擊人體，勢將造成人
    身傷害，堪認客觀上可對人之生命、身體、安全構成威脅，
    具有危險性，要屬兇器無訛。又被告2 人為犯罪事實(二)之犯
    行遭警逮捕時，既已將電線電纜剪斷，並自6 樓搬運至1 樓
    後門樓梯間，雖尚未裝運上車，然該電線電纜實際上已移入
    被告2 人實力支配之下甚明，渠等竊盜應屬既遂。是核被告
    2 人如犯罪事實(一)(二)所為，均係犯刑法第321 條第1 項第3
    款之攜帶兇器竊盜罪。犯罪事實(二)部分，起訴法條原為刑法
    第321 條第3 項、第1 項第3 款之攜帶兇器竊盜未遂罪，嗣
    經公訴檢察官當庭變更為刑法第321 條第1 項第3 款之攜帶
    兇器竊盜既遂罪（本院卷第67頁），茲因兩者之基本事實同
    一，公訴檢察官此一起訴法條之變更自屬適法。被告2 人就
    上開犯行，具犯意聯絡與行為分擔，為共同正犯。渠等先後
    2 次攜帶兇器竊盜犯行，犯意各別，行為互殊，應予分論併
    罰。又被告葉人豪有如事實欄所載之犯罪科刑、執行情形，
    有臺灣高等法院被告前案紀錄表1 份在卷可憑，其於受有期
    徒刑之執行完畢後，5 年內故意再犯本件有期徒刑以上之2
    罪，均為累犯，皆應依刑法第47條第1 項規定，加重其刑。
    再被告2 人如犯罪事實(一)（即行竊高雄企銀）之查獲經過，
    乃渠等行竊當日曾觸動保全系統，保全系統之專責人員遂通
    報警方，經警調閱附近監視器畫面，發現攝得被告葉人豪在
    現場附近出入，復過濾清查與本案相類似、由通風管進入大
    樓行竊之案件，遂鎖定並主動追查、跟監被告葉人豪，且因
    被告葉人豪身形為瘦，研判應有共犯協助搬運，跟監被告葉
    人豪期間，發現被告2 人有先至高雄市前金區○○○路107
    號第二信用合作社勘查地形，因而於被告2 人行竊第二信用
    合作社時當場逮獲，被告2 人為警逮捕後，經警分別詢問，
    均坦承共犯高雄企銀一案等情，業經本院電詢查獲員警而得
    悉，有本院辦理刑事案件電話紀錄查詢表1 紙附卷為憑（見
    本院卷第40頁），顯見被告林聖能係於員警尚未握有任何確
    切之根據，僅單純主觀懷疑其與被告葉人豪共犯犯罪事實(一)
    之犯行而詢問時，即坦承該次犯行，核與自首規定相符，爰
    就其此部分犯行，依刑法第62條前段規定，減輕其刑。至被
    告葉人豪，因其該次犯罪已為警據監視畫面而發覺，自不符
    自首得減輕其刑之規定，附此敘明。
  (三)爰審酌被告葉人豪、林聖能2 人正值青壯，不循正當工作以
    為謀生，竟二度侵入無人使用之大樓，攜帶、使用兇器破壞
    、竊取大樓內可持以變賣之電纜線、銅條等物，所竊電纜電
    線多達上百公斤，致被害人遭受難以回復之財產損害，且被
    告葉人豪前有多次竊盜前科，屢經刑之執行仍故技重施，未
    見悔改，實不應輕縱，惟念渠等自查獲之初即坦承犯行，並
    配合帶同警方查扣作案工具，態度非差，又所竊財物部分已
    發還被害人，有贓物認領保管單2 紙在卷可證（見警卷第56
    頁、99年度偵字第30521 號卷第80頁），犯罪所生損害已稍
    減輕，兼衡渠等所竊財物數量、價值、變賣所獲等一切情狀
    ，分別量處如主文所示之刑，並均定其應執行刑，以資懲儆
    。末扣案如附表一、二所示之物，係被告2 人分別所有，供
    渠等為上開2 次竊盜犯行所用一節，業據被告2 人於本院訊
    問、準備程序時供陳明確（見本院卷第18、21、68頁），本
    諸共犯責任共同原則，爰依刑法第38條第1 項第2 款宣告沒
    收。至扣案之記事本1 本，固屬被告林聖能所有，然據其自
    陳與本案竊盜犯行無關（見本院卷第18頁），爰不為沒收之
    宣告。
  (四)另公訴意旨雖以被告2 人除本案2 次竊盜犯行外，另涉多起
    竊盜案件，認被告2 人具犯罪習慣，聲請依竊盜犯贓物犯保
    安處分條例第3 條第1 項第1 款之規定，宣告被告2 人於刑
    之執行前令入勞動場所強制工作等語，惟按竊盜犯贓物犯保
    安處分條例係刑法第90條第1 項之特別規定，應優先適用。
    而該條例第2 條第4 項規定「應執行之刑未達1 年以上者，
    不適用本條例」，其所謂「應執行之刑」，並非定其應執行
    之刑，解釋上應從嚴指各罪之宣告刑而言，是各次竊盜犯罪
    之宣告刑如未符合達1 年以上之標準，自無從以其定執行刑
    之結果超過1 年，另再附加宣告強制工作處分。準此，被告
    2 人本案各罪所處之刑，既俱未達有期徒刑1 年以上，依上
    開說明，即不得依前揭條例宣告強制工作，公訴人此部分之
    聲請尚有未合，併予敘明。
據上論斷，應依刑事訴訟法第273 條之1 第1 項、第284 條之1
、第299 條第1 項前段，刑法第321 條第1 項第3 款、第28條、
、第47條第1 項、第62條前段、第51條第5 款、第38條第1 項第
2 款，判決如主文。
本案經檢察官張媛舒到庭執行職務。
中    華    民    國    99    年    11    月    18    日
                  刑事第十三庭  法  官  陳筱雯
以上正本證明與原本無異。
如不服本判決應於收受送達後10日內向本院提出上訴書狀，並應
敘述具體理由；如未敘述上訴理由者，應於上訴期間屆滿後20日
內向本院補提理由書（均須按他造當事人之人數附繕本）「切勿
逕送上級法院」。
中    華    民    國    99    年    11    月    18    日
                                書記官  陳建琪
附錄本案論罪科刑法條
中華民國刑法第321條第1 項
犯竊盜罪而有左列情形之一者，處 6 月以上、 5 年以下有期徒
刑：
一、於夜間侵入住宅或有人居住之建築物、船艦或隱匿其內而犯
    之者。
二、毀越門扇、牆垣或其他安全設備而犯之者。
三、攜帶兇器而犯之者。
四、結夥三人以上而犯之者。
五、乘火災、水災或其他災害之際而犯之者。
六、在車站或埠頭而犯之者。
前項之未遂犯罰之。
附表一
┌─┬────────┬───┬────┐
│編│扣案物名稱      │數量  │所有人  │
│號│                │      │        │
├─┼────────┼───┼────┤
│1 │電纜剪          │1 支  │葉人豪  │
├─┼────────┼───┼────┤
│2 │鋸子（無鋸片）  │1 支  │葉人豪  │
├─┼────────┼───┼────┤
│3 │刺鍬            │1 支  │葉人豪  │
├─┼────────┼───┼────┤
│4 │推擠式電纜剪    │2 支  │葉人豪  │
├─┼────────┼───┼────┤
│5 │倍力剪          │1 支  │葉人豪  │
├─┼────────┼───┼────┤
│6 │各式螺絲起子    │4 支  │葉人豪  │
├─┼────────┼───┼────┤
│7 │活動式扳手      │1 支  │葉人豪  │
├─┼────────┼───┼────┤
│8 │六角扳手        │1 組  │葉人豪  │
├─┼────────┼───┼────┤
│9 │破壞剪          │1 支  │葉人豪  │
├─┼────────┼───┼────┤
│10│套筒扳手        │1 組  │葉人豪  │
├─┼────────┼───┼────┤
│11│各式扳手        │9 支  │葉人豪  │
├─┼────────┼───┼────┤
│12│美工刀片        │2 盒  │葉人豪  │
├─┼────────┼───┼────┤
│13│美工刀          │1 支  │葉人豪  │
├─┼────────┼───┼────┤
│14│固定夾          │1 支  │葉人豪  │
├─┼────────┼───┼────┤
│15│外掛式吊臂      │1 組  │葉人豪  │
├─┼────────┼───┼────┤
│16│頭燈            │2 個  │葉人豪  │
├─┼────────┼───┼────┤
│17│警報器          │1 個  │葉人豪  │
├─┼────────┼───┼────┤
│18│雙筒望遠鏡      │1 支  │葉人豪  │
├─┼────────┼───┼────┤
│19│三用電表        │1 個  │葉人豪  │
├─┼────────┼───┼────┤
│20│捲尺            │1 個  │葉人豪  │
├─┼────────┼───┼────┤
│21│乙炔燒桿切割帶、│1 組  │葉人豪  │
│  │壓力表          │      │        │
└─┴────────┴───┴────┘
附表二
┌─┬────────┬───┬────┐
│編│扣案物名稱      │數量  │所有人  │
│號│                │      │        │
├─┼────────┼───┼────┤
│1 │電纜剪          │1 支  │葉人豪  │
├─┼────────┼───┼────┤
│2 │美工刀          │2 支  │葉人豪  │
├─┼────────┼───┼────┤
│3 │鋸子            │1 支  │葉人豪  │
├─┼────────┼───┼────┤
│4 │螺絲起子        │1 支  │葉人豪  │
├─┼────────┼───┼────┤
│5 │老虎鉗          │1 支  │葉人豪  │
├─┼────────┼───┼────┤
│6 │推擠式電纜剪    │1 支  │葉人豪  │
├─┼────────┼───┼────┤
│7 │固定夾          │1 支  │葉人豪  │
├─┼────────┼───┼────┤
│8 │束帶            │1 包  │葉人豪  │
├─┼────────┼───┼────┤
│9 │望遠鏡          │1 支  │葉人豪  │
├─┼────────┼───┼────┤
│10│棉質手套        │1 包  │葉人豪  │
├─┼────────┼───┼────┤
│11│三用電表        │1 個  │葉人豪  │
├─┼────────┼───┼────┤
│12│美工刀          │2 支  │林聖能  │
├─┼────────┼───┼────┤
│13│十字起子        │1 支  │林聖能  │
├─┼────────┼───┼────┤
│14│斜口鉗          │1 支  │林聖能  │
├─┼────────┼───┼────┤
│15│老虎鉗          │1 支  │林聖能  │
├─┼────────┼───┼────┤
│16│鋸子            │1 支  │林聖能  │
├─┼────────┼───┼────┤
│17│束帶（黑色）    │1 包  │林聖能  │
├─┼────────┼───┼────┤
│18│LED檯燈         │1 座  │林聖能  │
├─┼────────┼───┼────┤
│19│單筒望遠鏡      │1 支  │林聖能  │
├─┼────────┼───┼────┤
│20│頭燈            │1 個  │林聖能  │
└─┴────────┴───┴────┘

司法院資訊處製作；財團法人民間司法改革基金會備份。
